【裁判字號】    90,易,2954
【裁判日期】    901130
【裁判案由】    傷害
【裁判全文】
臺灣臺中地方法院刑事判決                          九十年度易字第二九五四號
    公  訴  人  臺灣臺中地方法院檢察署檢察官
    被      告  甲○○
右被告因傷害案件，經檢察官提起公訴（九十年度偵字第一二三七七號），本院判決
如左：
    主  文
甲○○傷害人之身體，處有期徒刑貳月，如易科罰金，以參佰元折算壹日。
    事  實
一、甲○○於民國 (下同）九十年六月三十日二十二時許，在臺中縣大甲鎮○○里○
    ○路一四一號自宅前庭院，因不滿乙○○前去向其索討積欠款項，遂基於普通傷
    害之犯意，持棒球棍一支（未扣案）毆打乙○○左手部位，致使乙○○受有左尺
    骨骨折傷勢之傷害。
二、案經被害人乙○○訴由臺中縣警察局大甲分局報請臺灣臺中地方法院檢察署檢察
    官偵查起訴。
    理  由
一、訊據被告矢口否認右揭犯行，辯稱：「．．．．九十年六月三十日晚上，我請乙
    ○○來跟我拿五萬元，我有給他五萬元，之後他就走了，當時他沒有受傷，當天
    他帶他小孩開車來的。」、「．．．．我是被誣陷的，如果我要打他，怎麼可能
    給他錢，而且他如果真的被我打成骨折，如何能開車子回家。」云云。經查：
１、右揭犯行業據被害人乙○○在警訊中及在本院訊問、審理時指訴歷歷，並有上開
    被害人所提出載明右揭傷勢之診斷證明書一紙附卷可稽。被害人乙○○所受之骨
    折傷勢，其傷勢之程度並非輕微，依李綜合醫院大甲分院檢送之護理紀錄所載，
    被害人乙○○在醫院住院天數達六日，以此情形觀之，被害人乙○○應無故意捏
    造傷勢之理。
２、被害人乙○○於九十年七月一日十一時二十三分許至臺中縣大甲鎮之李綜合醫院
    大甲分院就診時即已表示：昨天向別人討債時，遭對方正面木棒攻擊，致左手骨
    折等語，有李綜合醫院函及所附護理紀錄附於審理卷可稽，與被害人乙○○所為
    之指訴情節大致相符，雖被害人乙○○在醫院就攻擊工具之名稱，指稱係木棒，
    而非其在警訊中所指之鋁棒，然受鋁棒攻擊致骨折與受木棒攻擊致骨折，在醫事
    上並無重要之區別，因此製作護理紀錄者甚有可能未精確記載被害人乙○○之陳
    述，將鋁棒誤記為木棒，尚難以護理紀錄上記載被害人主訴遭攻擊物品之種類係
    木棒，與其在警訊中所指不符一節，即認被害人乙○○之指為不可取。
３、且按骨折之疼痛、腫脹症狀在數小時內會慢慢加劇，亦據李綜合醫院大甲分院函
    復本院在案，故被害人乙○○於遭被告攻擊後，自行駕車離去現場返家，並於翌
    日就診，應無不合之處。
４、經本院函請臺中縣警察局大甲分局訊問被告之鄰居，訊問其等有無於右揭時間聽
    聞或目睹被告住處有爭執、毆打情事？證人即被告之鄰居黃蔡碧霞、王玉霞、黃
    清江、黃素花在警訊中雖均證稱於右揭時間並無聽聞或目睹被告住處有爭執、毆
    打情事等語，然其等既係被告之鄰居，則其證詞有受鄰居間感情因素影響之虞，
    矧被害人乙○○前去向被告索債時，曾與被告發生爭吵，業據被告在警訊中供承
    在卷，然被告之上開鄰居卻證稱並無聽聞或目睹被告住處有爭執情形，可見上開
    證人所陳，確與事實有間，尚難作為有利於被告之論據。
    綜上所述，被害人乙○○之指訴，當屬可信，被告上開辯解無非卸責之詞，不足
    採信。右揭犯行，事證明確，洵堪認定。
二、核被告所為，係犯刑法第二百七十七條第一項之普通傷害罪。爰審酌被告犯罪之
    動機係不滿乙○○前去向其索討積欠款項、智識程度為國中畢業、手段、所生危
    害及其犯後態度尚非良好等一切情狀，量處如主文所示之刑，並審酌其身體、教
    育、職業、家庭之關係，依法諭知易科罰金之折算標準，以示懲儆。
三、被告犯罪所用之鋁棒，被告並未供認為其所有，本院復查無其他積極證據，足以
    證明為被告所有，故不併為沒收之諭知。
四、據上論斷，應依刑事訴訟法第二百九十九條第一項前段、刑法第二百七十七條第
    一項、第四十一條第一項前段、罰金罰鍰提高標準條例第一條前段、第二條，判
    決如主文。
中      華      民      國      九十      年    十一    月    三十      日
                                臺灣臺中地方法院刑事第二庭
                                        法  官  羅  永  安
右正本證明與原本無異。
如不服本判決，應於送達後十日內向本院提出上訴狀（須附繕本），上訴於臺灣高等
法院臺中分院。
                                        書記官
中      華      民      國      九十      年    十一    月    三十    日
附錄本案論罪科刑實體法條文：
刑法第二百七十七條第一項
傷害人之身體或健康者，處三年以下有期徒刑、拘役或一千元以下罰金。


司法院資訊處製作；財團法人民間司法改革基金會備份。
